【裁判字號】    99,抗,301
【裁判日期】    991109
【裁判案由】    撤銷緩刑
【裁判全文】
臺灣高等法院臺南分院刑事裁定
抗  告  人  臺灣臺南地方法院檢察署檢察官
受  刑  人  甲○○
上列抗告人因聲請撤銷緩刑宣告案件，不服臺灣臺南地方法院於
中華民國99年8月19日所為裁定(99年度撤緩字第83號），提起抗
告，本院裁定如下：
    主  文
原裁定撤銷。
甲○○於臺灣嘉義地方法院98年度嘉簡字第1254號98年9月30日
刑事判決所受之緩刑宣告撤銷。
    理  由
一、檢察官聲請意旨略稱：受刑人甲○○前因犯偽造文書案件，
    經臺灣嘉義地方法院（聲請書誤載為臺灣苗栗地方法院）於
    民國98年9月30日以98年度嘉簡字第1254號簡易判決判處有
    期徒刑3月，緩刑2年，於98年12月17日確定在案。惟受刑人
    於緩刑期內即99年3月7日因故意更犯偽造文書罪，經臺灣苗
    栗地方法院於99年4月30日以99年度苗簡字第346號判決判處
    有期徒刑2月（得易科罰金），並於99年6月24日確定在案。
    核該受刑人所為，已合於刑法第75條之1第1項第2款所定得
    撤銷緩刑宣告之原因，爰依刑事訴訟法第476條規定聲請撤
    銷緩刑等語。
二、本件抗告意旨略以：受刑人甲○○前因犯共同行使使公務員
    登載不實文書之罪，經臺灣嘉義地方法院（聲請書誤載為臺
    灣苗栗地方法院）於民國98年9月30日以98年度嘉簡字第125
    4號簡易判決判處有期徒刑3月，緩刑2年，於98年12月17日
    確定在案。惟受刑人於緩刑期內即99年3月7日因故意更犯偽
    造特種文書罪，經臺灣苗栗地方法院於99年4月30日以99年
    度苗簡字第346號判決判處有期徒刑2月（得易科罰金），並
    於99年6月24日確定在案。是受刑人係於前案緩刑期內故意
    犯後案，又前、後案均屬刑法偽造文書印文罪章之犯行，罪
    質相同，足認受刑人毫無悔意，視國家王法為無物，確有執
    行前案刑罰之必要。前案宣告之緩刑已難收其預期效果，應
    予撤銷。原審徒以後案之宣告刑輕於前案，遽認無撤銷緩刑
    宣告之必要，顯違經驗法則，爰依刑事訴訟法第403條第1項
    提起抗告等語。
三、原審裁定以：「受刑人所犯前開2罪，犯罪之類型、原因不
    同，於手段、目的上亦無任何類似性，且所犯之行使偽造特
    種文書罪，法院僅判處有期徒刑2月，相較於受緩刑宣告之
    行使使公務員登載不實文書罪之有期徒刑3月之刑罰，較為
    輕微。此外，聲請人亦未敘明任何具體事證，以佐證受刑人
    原宣告之緩刑難收其預期效果，而有執行刑罰之必要，以符
    合刑法第75條之1第1項第1款所定得撤銷緩刑宣告之規定。
    」等情云云，而駁回檢察官聲請撤銷緩刑宣告之聲請，固非
    無見，惟查：
  (一)本件受刑人前因犯共同行使使公務員登載不實文書之罪，前
    經臺灣嘉義地方法院於98年9月30日以98年度嘉簡字第1254
    號簡易判決判處有期徒刑3月，緩刑2年，並於98年12月17日
    確定在案，惟受刑人於緩刑期內即99年3月7日因故意犯行使
    偽造特種文書罪，經臺灣苗栗地方法院於99年4月30日以99
    年度苗簡字第346號簡易判決判處有期徒刑2月（得易科罰金
    ），並於99年6月24日確定在案等情，有上開判決書2份及臺
    灣高等法院被告前案紀錄表1份在卷可憑，是受刑人確有於
    緩刑期內因故意犯他罪，而在緩刑期內受6月以下有期徒刑
    之宣告確定情形，自堪認定，而符合刑法第75條之1第1項第
    2 款規定得撤銷緩刑宣告之要件。
  (二)又受刑人前案所犯係刑法行使使公務員登載不實文書罪，與
    後案偽造特種文書犯行之罪質相同，均係以偽造文書之手段
    足以生損害於公眾或他人，並均為刑法偽造文書印文罪章之
    犯行。且受刑人犯前案於98年9月30日經臺灣嘉義地方法院
    以98年度嘉簡字第1254號簡易判決判處有期徒刑3月，緩刑2
    年，並於98年12月17日確定在案，惟受刑人復於99年3月7日
    於緩刑期內故意更犯後案之偽造特種文書犯行經判決確定後
    ，僅隔二月餘於緩刑期內即99年3月7日又故意更犯偽造文書
    罪，尚難認受刑人業經前案經判刑緩刑後有所省悟及警惕，
    故足認前開原宣告之緩刑難收其預期效果，當有執行刑罰之
    必要。因而原審未審酌上情，而以受刑人所犯前開二罪，犯
    罪之類型、原因不同，於手段、目的上亦無任何類似性云云
    遽予駁回檢察官聲請撤銷緩刑之聲請，似有未洽。檢察官抗
    告意旨亦執此指摘原審裁定駁回檢察官之聲請顯有不當等語
    ，為有理由，自應由本院將原審裁定撤銷，改諭知甲○○於
    臺灣嘉義地方法院98年度嘉簡字第1254號98年9月30日所受
    緩刑宣告之裁定撤銷。
四、據上論斷，爰依刑事訴訟法第413條、第476條，裁定如主文
    。
中    華    民    國    99    年    11    月    9     日
                  刑事第七庭    審判長法  官  李文福
                                      法  官  陳顯榮
                                      法  官  顏基典
以上正本證明與原本無異。
不得再抗告。
                                      書記官  呂嘉文
中    華    民    國    99    年    11    月    9     日

司法院資訊處製作；財團法人民間司法改革基金會備份。
